【裁判字號】    98,簡上,477
【裁判日期】    980615
【裁判案由】    詐欺
【裁判全文】
臺灣板橋地方法院刑事判決             98年度簡上字第477號
上  訴  人
即  被  告  乙○○
上列上訴人即被告因詐欺案件，不服本院97年度簡字第9771號中
華民國98年2 月27日第一審判決（聲請簡易判決處刑案號：97年
度偵字第26735 號、第29992 號），提起上訴，本院管轄之第二
審合議庭判決如下：
    主      文
上訴駁回。
    事實及理由
一、本案經本院審理結果，認原審以被告乙○○所為，係犯刑法
    第30條第1 項、第339 條第1 項幫助詐欺取財罪，處拘役50
    日，如易科罰金，以新臺幣1000元折算1 日，認事用法均無
    違誤，量刑亦屬妥適，應予維持，並補充關於證據能力部分
    ，證人即被害人甲○○、同案被告林國隆於司法警察調查中
    之陳述，及林國隆於偵查中具結向檢察官所為陳述，雖係被
    告以外之人於審判外之陳述，惟被告於本院審判程序同意作
    為證據（見本院民國98年6 月1 日審判筆錄），復經審酌渠
    等言詞陳述之情況，認為適當，依刑事訴訟法第159 條之5
    第1 項規定，均應認有證據能力；餘均引用如附件第一審刑
    事簡易判決書記載之事實及理由。
二、被告上訴意旨略以：伊係因求職之故，將所開立之中國信託
    商業銀行新莊分行帳戶金融卡、密碼交付林國隆，供確認身
    分及帳戶使用狀況，而為遭詐騙之被害人，並協助警方查獲
    林國隆，自無幫助犯罪之故意，爰提起上訴，請求撤銷原判
    決，為無罪判決之諭知。
三、按行為人對於構成犯罪之事實，預見其發生而其發生並不違
    背其本意者，以故意論，刑法第13條第2 項定有明文。被告
    雖以前揭情詞置辯，然金融機構帳戶存摺或金融卡，乃金融
    交易之重要憑證，攸關個人財產權益及信用評價，其與密碼
    結合，更具有專屬性，倘為不明人士取得，極易遭利用為詐
    欺或其他財產犯罪之工具，類此案件，層出不窮，並經政府
    機關、傳播媒體廣為宣導周知，被告曾受國民教育，為智識
    程度正常之成年人，復有相當之社會經歷，對於提供個人金
    融機構帳戶，將幫助他人從事詐欺取財之犯罪行為，當有所
    預見，仍為謀得工作，悍然交付金融卡，並告知密碼，其犯
    罪事實之發生，顯不違被告之本意，其主觀上有幫助詐欺取
    財犯罪之不確定故意，足堪認定，原審就此亦已論述綦詳。
    至被告因求職之故，將金融卡、密碼交付他人，此為被告提
    供個人帳戶之動機，與其對於提供金融機構帳戶，將幫助他
    人遂行詐欺取財犯罪之認知、決意之主觀構成要件無涉，且
    於本案亦無爭執，被告聲請傳喚證人陳洪章（即臺北縣政府
    警察局新莊分局警員）、林國隆，並調閱其通聯紀錄及報紙
    廣告，自無調查之必要，附此敘明。綜上，原審認定犯罪事
    實，並無違誤，被告猶執陳詞，提起上訴，求予撤銷改判，
    為無理由，應予駁回。
據上論斷，應依刑事訴訟法第455 條之1 第1 項、第3 項、第
368 條、第373 條，判決如主文。
本案經檢察官馬中人到庭執行職務。
中    華    民    國    98    年    6     月    15    日
                  刑事第二十庭  審判長法  官  吳冠霆
                                      法  官  吳佳
                                      法  官  廖怡貞
以上正本證明與原本無異。
不得上訴。
                                      書記官  林惠齡
中    華    民    國    98    年    6     月    17    日


司法院資訊處製作；財團法人民間司法改革基金會備份。
